臺灣臺中地方法院行政訴訟判決
110年度交字第518號
原      告  賴子琳  
被      告  臺中市交通事件裁決處
                      設臺中市○○區○○○路00號
代  表  人  黃士哲    住同上
訴訟代理人  黃曉妍律師
上列當事人間交通裁決事件，原告不服被告民國110年11月3日中
市裁字第68-GU0000000號裁決書，提起行政訴訟，本院判決如下
：
    主  文
原告之訴駁回。
訴訟費用新臺幣參佰元由原告負擔。
    事實及理由
一、程序事項：按行政訴訟法第237 條之7 規定，交通裁決事件
    之裁判，得不經言詞辯論為之。本件屬交通裁決事件，依兩
    造所述各節及卷內資料其事證已臻明確，本院認無經言詞辯
    論之必要，爰不經言詞辯論而為判決。
二、事實概要：原告於民國110年7月1日19時55分許，駕駛號牌R
    AV-9513號租賃小客車(下稱系爭車輛），行經臺中市后里區
    甲后路一段與中興街口，因「支線道車不讓幹線道車先行」
    之違規行為，經臺中市政府警察局大甲分局（下稱舉發機關
    ）員警認定原告違反道路交通管理處罰條例第45條第1項第9
    款之規定，掣開第GU0000000號違反道路交通管理事件通知
    單。被告續於110年11月3日以中市裁字第68-GU0000000號裁
    決書（下稱原處分），依道路交通管理處罰條例第45條第1
    項第9款、第63條第1項第1款及「違反道路交通管理事件統
    一裁罰基準表」之規定，按期限內到案之基準，分別裁處原
    告第1階段罰鍰新臺幣（下同）600元，並記違規點數1點。
三、原告主張略以：
　㈠本人賴子霖行經路口，當下有停頓慢行，確認左右無來車，
    才慢慢行駛而過，而左方對造車輛當下有超過六秒的時間足
    夠讓他反應，並剎車減速慢行，但對造車輛卻加速疾馳而過
    ，進而造成車禍，試問難道主幹線行駛權大就能越過雙黃線
    加速行駛而造成車禍嗎？
　㈡我當時車不快且有注意左右來車，所以機車是看到我駕駛的
    車嗎?為何機車硬要催油加速?為何你們判定讓我感覺支幹道
    未讓主幹道都一定是錯的，是先入為主嗎?所以你們贊成主
    幹道未禮讓或者橫衝直撞是對的沒有肇責嗎?等語，並聲明
    ：原處分撤銷，訴訟費用由被告負擔。
四、被告答辯則以：
  ㈠本件應適用之法律依據為道路交通管理處罰條例第45條第1項
    第9款及第62條第3項及第4項、第63條第1項第1款、道路交
    通安全規則第102條第1項第2款、違反道路交通管理事件統
    一裁罰基準及處理細則第10條、道路交通標誌標線號誌設置
    規則第211條等規定。
  ㈡案經轉據舉發機關110年10月20日中市警甲分交字第11000277
    28號函復說明略以：「…二、本案係交通事故案件，於110年
    7月1日19時55分在臺中市后里區甲后路一段、中興街口，RA
    V-9513與MNL-5708車輛發生交通事故，經(後續)交通事故初
    步分析研判表載明肇事原因，員警依道路交通管理除罰條例
    第45條第1項第9款規定「支線道不讓幹線道車先行」補製單
    舉發。三、申訴人於陳述意見書表示略以：「…1. 7月2日凌
    晨去取行車紀錄器時，承辦員警當下跟我們夫妻說有禮讓…2
    . 8月24日投訴此警局一些事之後，8月28日就開單給我…」
    。查道路交通管理處罰條例第90條規定…，本案事故發生日1
    10年7月1日，補製(肇事責任)舉發單日期110年8月28日，未
    逾越規定期限。四、另檢視后里交通小隊駐地監視器影像，
    申訴人於7月2日係獨自一人進入(后里交通小隊)領取行車紀
    錄器記憶卡並與本案承辦員警共同查閱路口監視器影像，未
    有申訴人指陳之「當下跟我們夫妻說…」之情事，如員警職
    務報告所示…六、檢附員警職務報告、交通事故初步分析研
    判表…」以及111年2月25日中市警甲分交字第1110003532號
    函復說明略以：「檢送賴子琳(車號：000-0000)、吳孟哲(
    車號：000-0000)於110年7月1日19時55分在臺中后里區甲后
    路一段與中興路口交通事故調查資料1份…」。
  ㈢次查舉發機關檢附之採證光碟，確認：(一)甲后路一段與中
    興街口監視器畫面，影像時間軸02：15至02：22時，號牌RA
    V-9513號白色小客車(下稱：系爭車輛)自左邊畫面出現，穿
    越臺中市后里區中興街(北向)停止線，駛入甲后路一段與中
    興街口，車頭進入黃色網狀線仍未停止前進，系爭車輛車身
    完全進入黃色網狀線。02：22時，號牌MNL-5708普通重型機
    車(下稱：對造車輛)自畫面右方出現，自甲后路一段(東向)
    行經甲后路一段與中興街口。02：23時，兩車於上述路口發
    生擦撞。(影像名稱：00000000000000)(二)系爭車輛行車紀
    錄器畫面，影像時間0000-00-00 00：36：24至09：37：35
    時，系爭車輛行駛於中興街往甲后一段方向行駛，09：37：
    38時，系爭車輛進入上述街口時減速慢行，09：38：40時，
    系爭車輛進入黃色網狀線後驟然加速。09：37：42時，系爭
    車輛緊急剎車，同時對造車輛急閃而過。
　㈣末查舉發機關檢附A3類道路交通事故調查紀錄表內容，原告
    陳稱略以：「…到路口時，我有完全停下並停看聽…」，以及
    對造陳稱略以：「…我約在路口前7-8公尺有發現右側巷子有
    車要出來…我有按喇叭警示…我往前時，對方也往前…」。依
    據上述證詞，佐以光碟影像畫面可見原告並未如其自稱於違
    規路口停下，而係持續前行。
　㈤從上揭證據資料顯示，違規地點路段，甲后路一段車道數較
    多，且該路口號誌顯示為閃光黃燈，顯為幹道，中興街未劃
    有標線分隔車道，且路口號誌顯示為閃光紅燈，顯為支道，
    原告領有小型車駕駛執照，理應對支道禮讓幹道之規定知之
    甚稔，卻未依閃光紅燈指示靜停並禮讓行駛於幹道之機車先
    行，猶自前行並迅然加速，致與對造車輛發生擦撞事故，危
    害交通安全至為明顯，違規事證明確。原告自應受罰，被告
    裁處並無不當等語，並聲明：原告之訴駁回，訴訟費用由原
    告負擔。
五、本院之判斷：
  ㈠按「汽車駕駛人，爭道行駛有下列情形之一者，處新臺幣600
    元以上1,800元以下罰鍰：九、支線道車不讓幹線道車先行
    。」、「汽車駕駛人有下列各款所列條款之一者，除依原條
    款處罰鍰外，並予記點：一有…、第四十五條、情形之一者
    ，各記違規點數一點。」，道路交通管理處罰條例第45條第
    1項第9款及第63條第1項第1款分別定有明文。次按道路交通
    管理處罰條例第45條第1項第9款所稱之「讓車」，旨在確認
    行車順序及劃分道路路權，以維護交通往來之安全。故汽車
    駕駛人「讓車」，當須將車輛暫停，待有路權之他車輛駕駛
    人通過，安全無虞時，始能再繼續通行。是依前開條文之規
    定，於交岔路口應讓幹線道車先行之支線道車，除於進入路
    口前應先暫停讓幹線道車先行通過外，於駛進路口跨越交岔
    路時，亦須隨時注意幹線道車之車況，做好停讓之準備，禮
    讓幹線道有優先權車輛先行作通過，以維交通安全。
  ㈡經查，本院勘驗調查舉發機關提供之採證光碟，製成勘驗筆
    錄附卷為證（見本院卷第103頁），勘驗結果為：㈠甲后路一
    段與中興街口監視器畫面，影像時間軸02：15至02：22時，
    號牌RAV-9513號白色小客車(下稱系爭車輛)自左邊畫面出現
    ，穿越臺中市后里區中興街往北方向停止線，駛入甲后路一
    段與中興街口，車頭進入黃色網狀線仍未停止前進，系爭車
    輛車身完全進入黃色網狀線。02：22時，號牌MNL-5708普通
    重型機車(下稱對造車輛)自畫面右方出現，自甲后路一段(
    東向)行經甲后路一段與中興街口。02：23時，兩車於上述
    路口發生擦撞。㈡系爭車輛行車紀錄器畫面，影像時間0000-
    00-00 00：36：24時至09：37：35時，系爭車輛行駛於中興
    街往甲后一段方向行駛，09：37：38時，系爭車輛進入上述
    街口時減速慢行，09：38：40時，系爭車輛進入黃色網狀線
    後驟然加速。09：37：42時，系爭車輛緊急剎車，同時對造
    車輛急閃而過。
  ㈢依上開勘驗結果及道路交通事故照片黏貼紀錄表（見本院卷
    第85-87頁）顯示，事故地點路段，甲后路一段往東方向車
    道數多，顯為主幹道，而中興街為未劃設標線分隔車道之支
    道，原告既沿中興街準備穿越甲后路一段通過路口，自應將
    車輛暫停，待有路權之對造車輛通過後，始能再繼續通行，
    而原告駕駛系爭車輛卻未於路口完全停止，並等待對造車輛
    通過後始繼續行駛，反而以慢速進入黃色網狀線後驟然加速
    ，睽諸上開規定及說明，原告於上揭時、地，駕駛系爭車輛
    行駛於系爭路口時，確有「支線道車不讓幹線道車先行」之
    違規行為，足堪認定。故原告所執之上開主張云云，即非可
    採。
  ㈣綜上所述，原告違規事證明確，被告依法所為原處分並無違
    誤，原告訴請撤銷，為無理由，應予駁回。
六、本件事證已臻明確，兩造其餘主張及陳述，經核於判決結果
    不生影響，爰不逐一論列，附此敘明。
七、本件第一審裁判費為300 元，應由原告負擔，爰確定第一審
    訴訟費用額如主文第2 項所示。
據上論結，本件原告之訴為無理由，依行政訴訟法第237 條之7
、第98條第1 項前段、第237 條之8 第1 項，判決如主文。
中　　華　　民　　國　　111 　年　　9 　　月　　2 　　日
　　　　　　　　　行政訴訟庭　法　官　楊萬益
以上正本證明與原本無異。
如不服本判決，應於判決送達後20日內，向本院提出上訴狀並表
明上訴理由（原判決所違背之法令及其具體內容或依訴訟資料可
認為原判決有違背法令之具體事實），其未表明上訴理由者，應
於提出上訴後20日內向本院補提理由書（上訴狀及上訴理由書均
須按他造人數附繕本，如未按期補提上理由書，則逕予駁回上訴
），並應繳納上訴裁判費新臺幣750元。
中　　華　　民　　國　　111 　年　　9 　　月　　2 　　日
　　　　　　　　　　　　　　　書記官　林柏名